臺灣高等法院民事判決
109年度家上字第197號
上  訴  人  Ａ０１  
訴訟代理人  王文宏律師
被 上訴 人  Ａ０２  
訴訟代理人  雷皓明律師
複 代理 人  蔡愷凌律師
訴訟代理人  張又仁律師
上列當事人間請求離婚等事件，上訴人對於中華民國109年5月20
日臺灣新北地方法院108年度婚字第728號第一審判決提起上訴，
本院於109年10月20日言詞辯論終結，判決如下：
    主      文
上訴駁回。
第二審訴訟費用由上訴人負擔。
    事實及理由
甲、程序方面：
    按「當事人不得提出新攻擊或防禦方法。但有下列情形之一
    者，不在此限：…三、對於在第一審已提出之攻擊或防禦方
    法為補充者。…六、如不許其提出顯失公平者」，民事訴訟
    法第447條第1項第3款、第6款定有明文，此為家事事件法第
    47條所準用。上訴人於本院提出聲請訊問證人、上證一、二
    （本院卷第51-63、78、103-104頁）；被上訴人於本院提出
    被證1-3（本院卷第89-101頁），均據兩造釋明符合上開之
    規定，應准其等提出。
乙、得心證之理由：
被上訴人起訴主張：兩造於民國96年5月27日結婚，婚後育有未
  成年子女甲○○（男、00年00月00日生）、乙○○（男、000年0月
  0日生）。兩造原同住在新北市○○區○○路000巷0弄0○0號，因上
  訴人沉迷手機遊戲，對家庭及子女少有關心，不負擔家庭生活
  費用、不參與家務分擔等。於兩造爭執時不願理性溝通，且於
  爭吵時叫伊滾回娘家，造成伊身心壓力，兩造自107年9月12日
  起分居迄今已逾一年半，分居期間上訴人無挽回婚姻之積極作
  為。兩造現除聯絡子女照顧及接送事宜外，別無其他夫妻間之
  情感交流，更對伊之訊息不讀不回，兩造已無維持婚姻之意願
  ，兩造間婚姻發生嚴重破綻，難以繼續維持，且上訴人為可歸
  責之一方等情，依民法第1052條第2項之規定訴請離婚。又兩
  造所生未成年子女現與伊同住，由伊照顧扶養，彼此情感聯繫
  依附狀況緊密，且兩造現已無法有效溝通，實難期待將來對子
  女事務能共同合作、處理，請求酌定由伊行使子女親權，並命
  上訴人按月給付未成年子女扶養費各新臺幣（下同）15,000元
  。爰依上開規定，求為命㈠准被上訴人與上訴人離婚、㈡對於兩
  造所生未成年子女甲○○、乙○○權利義務之行使或負擔均由被上
  訴人單獨任之、㈢上訴人應自被上訴人單獨行使負擔未成年子
  女甲○○、乙○○之權利義務確定之日起，至甲○○、乙○○分別成年
  之日止，按月於每月5日前給付被上訴人關於甲○○、乙○○之扶
  養費各15000元，如一期逾期不履行者，其後之6期喪失期限利
  益之判決。
　上訴人則以：伊仍有維繫兩造間婚姻之意願，且尚未達難以維
  持婚姻之重大事由程度，被上訴人主張伊於婚姻中之種種不是
  ，並非實在。縱認兩造間之婚姻有難以維持婚姻之重大事由，
  伊之可責程度亦非較高，被上訴人主張兩造間有難以維持婚姻
  之重大事由訴請離婚，非屬有據云云，資為抗辯。
原審判決㈠准被上訴人與上訴人離婚、㈡對於兩造所生未成年子
  女權利義務之行使或負擔，均由被上訴人任之、㈢命上訴人按
  月給付被上訴人關於兩名未成年子女之扶養費各10,000元，如
  一期逾期不履行者，其後之6期喪失期限利益，駁回被上訴人
  其餘之請求。上訴人提起上訴，聲明：
　㈠原判決不利於上訴人部分廢棄。
　㈡上廢棄部分，被上訴人在第一審之訴駁回。
　被上訴人答辯聲明：上訴駁回。
  （被上訴人就其原審敗訴部分，未據聲明不服已告敗訴確定）
　。
被上訴人主張前揭事實，提出兩造之戶籍謄本、兩造間之通訊
  軟體紀錄等件為證。兩造不爭執事項：
　㈠兩造於96年5月27日結婚。
　㈡兩造所生之子女甲○○（00年00月00日生）、乙○○（000年0月0
    日生），均係未成年人。
被上訴人依民法第1052條第2項之規定，請求裁判離婚，應予准
  許：
  ㈠兩造於96年5月27日結婚，育有未成年子女甲○○、乙○○
　　，原同住在新北市○○區○○路000巷0弄0○0號，現婚姻關係存
    續中等情，有戶籍謄本在卷可稽（原審卷第47、49頁）
　㈡被上訴人主張上訴人婚後沉迷手機遊戲，不主動協助分擔家
    務，於兩造爭吵時叫被上訴人滾回娘家，被上訴人於107年9
    月12日攜子女搬回娘家，兩造分居迄今已逾一年半等情，有
    兩造間之通訊軟體紀錄為證，另經證人即被上訴人之母親丙
    ○○於原審到場證稱：「〔原告（指被上訴人，下同）目前住
    在何處？〕與我同住，還有兩個孫子及我先生，還有原告妹
    妹」、「（從何時開始？）107年9月」、「（原告為何搬回
    去？）因為與被告（指上訴人，下同）吵架，被告不幫忙家
    務也不幫忙照顧小孩。吵架時被告有LINE給我，被告有跟我
    說他跟原告吵架，我有問被告為何吵架，被告說他有幫忙作
    家務，有時候沒做原告就生氣。原告說被告都做一做就不幫
    忙。被告有說為了挽回婚姻願意改善，後來被告就沒有跟我
    聯絡，我想說兩造的事情自己解決，108年農曆過年被告有
    帶小孩回來，結果被告把小孩留下就跑掉，我問被告為何不
    留下，被告有回來吃飯但沒有跟原告說話，只跟原告妹妹的
    配偶聊天，我們還沒吃完就先走，之後就沒有再來。後來有
    一次看到被告帶小孩回來，但把孩子放門口就走沒有進來」
    、「（原告後來是否有搬回被告家？）沒有」等語（原審卷
    第272-273頁）。參諸上開丙○○之證言及被上訴人自陳「因
    與上訴人發生細故爭執即攜子離家」云云（本院卷第48頁）
    ，顯然被上訴人主張因與上訴人發生爭吵，遂攜同兩名子女
    返回娘家居住，自107年9月12日分居迄事實審言詞辯論終結
    之109年10月20日已逾一年半（實已逾二年一個月）之事實
    ，堪認為實在。
　㈢至於上訴人所稱之「發生細故爭執」之細故，在被上訴人立
    場，應指上訴人沉迷手機遊戲，不主動協助分擔家務，於兩
    造爭吵時叫被上訴人滾回娘家等事實，依丁○○所稱「（上
　　訴人是否很喜歡玩手遊？）一般人都會吧」、「上訴人就是
    懶了一點」云云（本院卷第119、121頁），而上訴人自陳「
　　被上訴人知道我的生活方式，也知道我喜歡打電玩」等語（
　　本院卷第121、160頁），則被上訴人所稱上訴人「沉迷手機
    遊戲、不主動協助分擔家務」一節，並非毫無根據。再上訴
    人於本院具結後陳述：「（有無曾經於分居後的三個月，即
    107年12月向被上訴人提『我們簽一簽離婚協議書，只要妳真
    的離開，我跟小孩會過更好，還不如沒有你，迎接一個新的
    媽媽及我不會想要你現在這個想法回來』等語？）有」、「
    （你的父親告別式前，有無跟被上訴人說『原本訃聞上沒有
    打算寫妳的名字，是我母叫妳來的，我不想太難看』等語
　　？）有」等語（本院卷第124頁）。按「法院認為必要時，
    得依職權訊問當事人。前項情形，審判長得於訊問前或訊問
    後命當事人具結，並準用第三百十二條第二項、第三百十三
    條及第三百十四條第一項之規定」，民事訴訟法第367條之1
    第1項、第2項分別定有明文。蓋民事訴訟法於89年2月修正
　　，增列當事人訊問制度之規定，使法院認為必要時得依職權
    訊問當事人，以其陳述為證據方法。當事人依此規定所為之
    陳述，性質上屬於證據資料，與民事訴訟法第195條所稱之
    當事人陳述，係屬訴訟資料之範圍，有所不同。顯然上訴人
    於本院具結後所為之陳述，屬證據資料，其上開陳述核與上
    訴人於107年12月10日在通訊軟體上之紀錄「我們簽一簽吧
　　…這樣對我跟小孩都是痛苦，還不如沒有妳，迎接一個新的
    媽媽…離婚協議書我來寫…離婚協議書，我寫好妳直接簽…
　　」云云，暨丁○○之證言「（你先生告別式當天，被上訴人有
    無出席？）我有請被上訴人出席……」等語相符，自與事實相
    符而可採為證據。
　㈣以上，兩造於分居前，上訴人即因沉迷手機遊戲、不主動協
    助分擔家務之事由，使被上訴人不悅致兩造因該細故發生爭
    吵，上訴人不思改之，終造成被上訴人於107年9月12日攜子
    女搬回娘家。兩造分居後不到三個月之107年12月，上訴人
    即對被上訴人稱「我們簽一簽吧…這樣對我跟小孩都是痛苦
　　，還不如沒有妳，迎接一個新的媽媽…離婚協議書我來寫…離
    婚協議書，我寫好妳直接簽…」，且於上訴人之父之告別式
    （108年4月底）對到場之被上訴人稱「原本訃聞上沒有打算
    寫妳的名字，是我母叫妳來的，我不想太難看」云云，顯見
    兩造婚姻有難以維持之重大事由，且該事由上訴人之有責性
    高於被上訴人之有責性，上訴人辯稱其可責程度亦非較高云
    云（本院卷第149頁），非屬可採。上訴人雖辯稱其提議兩
    造共同接受婚姻諮商，證明其有維繫、修復兩造間婚姻關係
    之意願，並舉通訊軟體紀錄為證，惟依上訴人所言，僅係「
    提議」接受婚姻諮商而已，並未實際接受婚姻諮商，況依上
    訴人提出之108年5月8日資料，被上訴人稱：「我說了，婚
    姻諮商我願意去」云云（本院卷第63頁），上訴人既稱提議
    兩造接受婚姻諮商，被上訴人亦願接受婚姻諮商，但上訴人
    迄未提出兩造接受婚姻諮商之事實，反於109年7月31日上訴
    理由狀載「懇請鈞院…諭知兩造共同前往進行婚姻諮商」云
    云（本院卷第48頁），本院認上訴人僅「提議」兩造進行婚
    姻諮商，實無接受婚姻諮商之誠意，亦從未付諸行動，即不
    能因上訴人曾「提議」兩造進行婚姻諮商，遽認上訴人有維
    繫兩造間婚姻關係之意願。
　㈤按「有前項以外之重大事由，難以維持婚姻者，夫妻之一方
    得請求離婚。但其事由應由夫妻之一方負責者，僅他方得請
    求離婚」，民法第1052條第2項定有明文。所謂「有前項以
    外之重大事由，難以維持婚姻者」，乃抽象的、概括之離婚
    事由，係民法親屬編於74年修正時，為因應實際需要，參酌
    各國立法例，導入破綻主義思想所增設，其目的在使夫妻請
    求裁判離婚之事由較富彈性。但其事由應由夫妻一方負責者
　　，僅他方得請求離婚，是其所採者為消極破綻主義精神，而
    非積極破綻主義。因此，若夫妻雙方均為有責時，則應衡量
    比較雙方之有責程度，而許責任較輕之一方向應負主要責任
    之他方請求離婚，如雙方之有責程度相同，則雙方均得請求
    離婚，以符公平及民法第1052條第2項規定之立法目的，且
    係以婚姻是否已生破綻而無回復之希望為其判斷之標準，此
    應依客觀之標準，即難以維持婚姻之事實，是否已達於倘處
    於同一境況，任何人均將喪失維持婚姻之意願而定。又同居
    義務為婚姻關係之本質之義務，故在婚姻關係存續中，即自
    結婚時起，以至婚姻關係消滅時止，應一直繼續存在，倘夫
    妻間無正當理由，而事實上處於分居之狀態，自與婚姻關係
    之本質有悖，如分居繼續達一定時限，依社會通念認其時間
    非短時，自堪認此一分居事實對夫妻婚姻關係產生重大之嫌
    隙，而可認屬重大事由。綜上調查以觀，兩造婚後因上訴人
    沉迷手機遊戲，家務分配等問題時有爭吵而生裂痕，嗣被上
    訴人於107年9月12日攜子遷出返娘家居住，依丙○○「108 年
    農曆過年被告有帶小孩回來，結果被告把小孩留下就跑掉
　　，我問被告為何不留下，被告有回來吃飯但沒有跟原告說話
　　，只跟原告妹妹的配偶聊天，我們還沒吃完就先走，之後就
    沒有再來。後來有一次看到被告帶小孩回來，但把孩子放門
    口就走沒有進來」之證言，佐以上訴人陳稱：「（除今日外
　　，上一次看到被上訴人有與其講話，是何時？）想不起來，
    應該有一年以上」等語（本院卷第124-125頁），顯然兩造
    分居期間兩造除子女照顧、探視等事務聯絡外，毫無感情互
    動，分居迄事實審言詞辯論終結之109年10月20日已逾二年
    一個月，此期間依社會通念亦非一短時間，且兩造間現已無
    聯繫，堪信此一分居之事實於兩造之婚姻關係產生重大之嫌
    隙，而可認為重大事由。本件被上訴人離婚態度堅決，依上
    訴人傳送之訊息，亦無維繫兩造婚姻之意願，雙方均已喪失
    維持婚姻之意欲，則衡以一般人之通常生活經驗、兩造相處
    狀況、分居時間及維持婚姻之意願等情事判斷，本件堪認已
    達於倘處於同一境況，任何人均將喪失維持婚姻意欲之程度
　　，顯見兩造婚姻有難以維持之重大事由，洵堪認定。而衡之
    該事由之發生，肇因於兩造均未理性解決婚姻中所生問題，
    被上訴人攜子搬離原共同住所後，兩造均無積極維繫挽回之
    行為，兩造均有可歸責之處，惟衡量雙方之有責程度，上訴
    人之可責程度較高。從而，被上訴人依民法第1052條第2項
    之規定，主張兩造有難以維持婚姻之重大事由存在，訴請判
    決離婚，為有理由，應予准許。
對於兩造所生未成年子女甲○○、乙○○權利義務之行使或負擔，
  應由被上訴人任之：
  ㈠按「夫妻離婚者，對於未成年子女權利義務之行使或負擔，
    依協議由一方或雙方共同任之。未為協議或協議不成者，法
    院得依夫妻之一方、主管機關、社會福利機構或其他利害關
    係人之請求或依職權酌定之」，民法第1055條第1項定有明
    文。另「下列事件為戊類事件……八、定對於未成年子女權利
    義務之行使負擔事件」、「數家事訴訟事件，或家事訴訟事
    件及家事非訟事件請求之基礎事實相牽連者，得向就其中一
    家事訴訟事件有管轄權之少年及家事法院合併請求，不受民
    事訴訟法第五十三條及第二百四十八條規定之限制」，家事
    事件法第3條第5項第8款、第41條第1項分別定有明文。被上
    訴人於離婚訴訟合併請求酌定對於未成年子女權利義務之行
    使或負擔，其離婚之訴為有理由，自應就其合併請求部分合
    併審理、合併判決。
　㈡另「法院為前條裁判時，應依子女之最佳利益，審酌一切情
    狀，尤應注意下列事項：一、子女之年齡、性別、人數及健
    康情形。二、子女之意願及人格發展之需要。三、父母之年
    齡、職業、品行、健康情形、經濟能力及生活狀況。四、父
    母保護教養子女之意願及態度。五、父母子女間或未成年子
    女與其他共同生活之人間之感情狀況。六、父母之一方是否
    有妨礙他方對未成年子女權利義務行使負擔之行為。七、各
    族群之傳統習俗、文化及價值觀」，民法第1055條之1第1項
    定有明文。「前項子女最佳利益之審酌，法院除得參考社工
    人員之訪視報告或家事調查官之調查報告外，並得依囑託警
    察機關、稅捐機關、金融機構、學校及其他有關機關、團體
    或具有相關專業知識之適當人士就特定事項調查之結果認定
    之」，同條第2項亦有明文。
  ㈢兩造所生之子女甲○○、乙○○依序為00年00月00日、000 年0月
    0日出生，均係未成年人。經原審函請新北市政府社會局囑
    託社團法人中華民國兒童人權協會派員訪視兩造及未成年子
    女，略以：⑴被上訴人及兩名未成年子女部分：①監護意願：
    尊重未成年子女的意願，若未成年子女有意同住，她會負起
    養育的責任，如果未成年子女想維持與上訴人生活，她會利
    用探視時維繫穩固的親情互動關係；評估不論是否擔任監護
    人，都不會改變或減少被上訴人對未成年子女的愛，被上訴
    人都還是會用盡時間和心力付出關心及關愛。②經濟能力：
    被上訴人從事現份工作多年，工作穩定，薪資普通，經濟足
    用，收支可有結餘；評估被上訴人的薪水或許不高，但沒有
    經濟困難的狀況，應還算可負擔起未成年子女的教育費及生
    活費，且若未成年子女由被上訴人照顧，上訴人必須一起分
    攤未成年子女的扶養費，不可有消極的想法或是激烈的手段
    來逃避分攤負擔未成年子女費用的行為。③親子關係：訪視
    當天觀察未成年子女在與被上訴人有實際做言談或是肢體應
    對時，未成年子女都是直接的將感受想法表現出來，對被上
    訴人有話直說及有需求直接提出，被上訴人也會予以應對，
    態度並非敷衍，雖然未成年子女轉換平日與被上訴人同住，
    假日則一樣返回上訴人家居住，因此被上訴人不太有很豐富
    的時間與未成年子女出遊活動，然平日與未成年子女保持聊
    天和在管教時做互動交流，一樣有做好親情的建立與維繫，
    未成年子女對與被上訴人同住也都表明適應不錯及認同；評
    估被上訴人與未成年子女間的親子關係良好，未有疏離之情
    形。④照顧計劃：評估若未成年子女由被上訴人扶養，未成
    年子女是不會失去獲得兩造其中一方的愛及接觸，被上訴人
    可以理性看待未成年子女與兩造各自的親情維繫，不過被上
    訴人之居住地房間數已飽和，恐難以供應未成年子女獨立的
    房間使用，然未成年子女年紀也不算小，屆時應該還是會需
    要有自己的隱私空間，故針對此部份，被上訴人恐需要再做
    進一步的規劃安排。⑤探視安排：若兩造離婚，被上訴人不
    會剝奪未成年子女與上訴人探視的權利，樂見未成年子女與
    兩造保持良好的關係；評估被上訴人願意做友善父母，保有
    善意的態度，讓未成年子女不會因為兩造的離婚而失去其中
    一方的愛及關心。⑥未成年子女之意願：被上訴人是會真正
    管教的一方，對於被上訴人的教養，未成年子女都接受且未
    有感到不舒服之處，而未成年子女與兩造各自都有單獨居住
    的經驗，未成年子女表示日後在兩造不同住的狀況下，會選
    擇與被上訴人同住；評估未成年子女具備與被上訴人同住之
    意願，因為上訴人對未成年子女而言，多是在家睡覺或是不
    在家的狀態，且上訴人對未成年子女欠缺實際的照料和管教
    ，未成年子女較有獲得及感受到被上訴人對他們的照顧、教
    養和陪伴。⑦親權之建議及理由：綜合以上評估，未成年子
    女的權利義務之行使與負擔，被上訴人無不適任之處（原審
    卷第71頁以下）。
  ㈣依前揭調查及參考訪視報告意見，審酌兩造所生之未成年子
    女甲○○、乙○○現年分別為13歲、9歲，自幼即由被上訴人為
    主要照顧者，兩造分居後，甲○○、乙○○雖有一段時間平日與
    上訴人同住，假日與被上訴人會面交往，惟自108 年12月8
    日起，均與被上訴人同住迄今，由被上訴人扶養照顧，假日
    與上訴人會面交往，與被上訴人間親子關係良好，已建立一
    定依附關係，被上訴人亦具備有關照顧未成年子女之經濟條
    件及親職能力，核無不利任親權人之情事，未成年子女於訪
    視時均明確表示希望由被上訴人任親權人之意願，本院認兩
    造所生未成年子女甲○○、乙○○權利義務之行使或負擔應均由
    被上訴人任之，較符合未成年子女之最佳利益
　　。
被上訴人請求未成年子女扶養費部分：
  ㈠「父母對於未成年之子女，有保護及教養之權利義務」、「
　　父母對於未成年子女之扶養義務，不因結婚經撤銷或離婚而
    受影響」、「父母對於未成年之子扶養之程度，應按受扶養
    權利者之需要，與負扶養義務者之經濟能力及身分定之」、
    「負扶養義務者有數人而其親等同一時，應各依其經濟能力
　　，分擔義務」，民法第1084條第2項、第1116條之2、第1119
    條、第1115條第3項分別定有明文。另「法院酌定……父母對
    於未成年子女權利義務之行使或負擔時，得命……給付扶養費
    ……前項命給付扶養費之方法，準用第九十九條至第一百零三
    條規定」、「法院命給付扶養費之負擔或分擔，得審酌一切
    情況，定其給付之方法，不受聲請人聲明之拘束。 前項給
    付，法院得依聲請或依職權，命為一次給付、分期給付或給
    付定期金，必要時並得命提出擔保……法院命給付定期金者，
    得酌定逾期不履行時，喪失期限利益之範圍或條件
　　，並得酌定加給之金額。但其金額不得逾定期金每期金額之
    二分之一」，家事事件法第107條、第100條第1項、第2項、
    第4項亦有明文。
　㈡兩造既經判准離婚，並酌定對於兩造所生未成年子女甲○
　　○、乙○○權利義務之行使負擔由被上訴人任之，則上訴人雖
    未擔任子女甲○○、乙○○之親權人，依照上開規定，其對於甲
    ○○、乙○○仍負有扶養義務，本院自得依被上訴人之請求，命
    上訴人給付子女甲○○、乙○○至成年之日止之扶養費。爰審酌
    扶養費乃維持受扶養權利人生活所需之費用
　　，其費用之需求係陸續發生，故應以按月給付定期金為原則
　　，本件無其他特別情事足資證明有命扶養義務人一次給付之
    必要，爰命為按月給付定期金。被上訴人為專科畢業，任公
    司行政助理，每月薪資4萬餘元，每年可領獎金，名下有汽
    車、股票，汽車為上訴人使用，目前扶養二名子女，每月給
    付父母家用12,000元，上訴人則自營銘昌國際貿易有限公司
　　，從事五金貿易，二名子女於107年11月至108年12月間與上
    訴人同住時，除子女保險費外，均由上訴人支付，上訴人資
    力足堪負擔子女扶養費等情，均據被上訴人於訪視及原審陳
    明在卷，並提出薪資條、經濟部商工登記公示資料等件為證
　　（原審卷第225-229頁）。再依兩造於105-107年度之財產所
    得資料（原審卷第147-156頁），被上訴人於上開三年度所
    得為依序為754,077元、953,567元、1,001,792元，名下有
    汽車1台、投資4筆，財產總額為52,210元；上訴人於上開三
    年度則查無所得資料，名下有投資1筆，財產總額為20萬元
    等情，有兩造之稅務電子閘門財產所得調件明細表在卷可稽
　　。綜合兩造工作能力、經濟收入、財產狀況等情，兩造均有
    養育子女之能力，被上訴人請求兩造平均分攤未成年子女扶
    養費，應予允准。
  ㈢受扶養權利人即未成年子女甲○○、乙○○現值青少年成長發育
    求學階段，需予悉心照顧，並有食衣住行育樂等基本生活需
    要，按行政院主計總處公布有關國人平均消費支出之調查報
    告，其消費支出項目為食品費、飲料費、衣著及鞋襪類
　　、燃料及燈光、家庭及傢具設備、家事管理、保健及醫療、
    運輸及通訊（內含交通工及通訊購置、交通設備使用管理費
    、乘交通設備之費用、其他通訊費）、娛樂教育及文化服務
    （內含旅遊費用、娛樂消遣服務、書報雜誌文具、娛樂器材
    及附屬品、教育及研究費）、雜項支出等，雖其中若干消費
    項目並非為未成年人所必需，然未成年子女依其年齡增長尚
    有補習、教養等費用需予計入，故解釋上上開消費支出調查
    報告所列之數據金額應可作為本件扶養費之參考標準，又上
    開數額既係參考標準，法院自得於調查相關事證後，為符合
    扶養程度之相當調整。而受扶養權利人甲○○、乙○○居住地為
    新北市，參酌中華民國107年度家庭收支調查報告資料，新
    北市每人月平均消費支出為22,419元，另依行政院公布之10
    9年每月最低生活費一覽表，新北市最低之生活費為15,500
    元，卷內未見兩造所得較一般社會家庭所得為優，復綜衡目
    前社會經濟狀況與一般國民生活水準、兩造扶養子女人數及
    甲○○、乙○○於各成長階段之日常生活需要等情狀
　　，認甲○○、乙○○每月所需扶養費各以2萬元為適當，由兩造
    平均負擔，被上訴人請求上訴人負擔甲○○、乙○○往後每人每
    月扶養費1萬元，於法有據，應予准許。
  ㈣以上，兩造所生未成年子女甲○○、乙○○每月所須扶養費中，
    應由上訴人按月支付各1萬元，餘由被上訴人負擔，則上訴
    人應自本件酌定親權人部分確定之日起至甲○○、乙○
　　○分別年滿20歲成年為止，於每月5日前給付被上訴人關於甲
    ○○、乙○○扶養費各1萬元。又本件係命上訴人按月給付定期
    金，為確保未成年子女受扶養之權利，併宣告該定期金之給
    付於此部分裁定確定後遲誤一期履行者，關於該名子女其後
    六期扶養費視為亦已到期。
綜上所述，被上訴人依民法第1052條之規定，訴請裁判離婚、
  並附帶請求酌定未成年子女甲○○、乙○○權利義務之行使或負擔
  由被上訴人任之、命上訴人給付關於未成年子女甲○○、乙○○之
  扶養費每月1萬元（詳如原判決主文第三項所示），為有理由
  ，應予准許。原審除確定部分外為上訴人敗訴之判決，核無不
  合。上訴意旨指摘原判決此部分不當，求予廢棄改判，為無理
  由，應予駁回。
本件因事證已臻明確，兩造其餘攻擊、防禦方法及所為之立證
　，經審酌後認與判決之結果不生若何影響，無庸再逐一予以論
  列，合併敘明。
據上論結，本件上訴為無理由，依家事事件法第51條、民事訴訟
法第449條第1項、第78條判決如主文。
中　　華　　民　　國　　109 　年　　11　　月　　3 　　日
                  家事法庭
                        審判長法  官  陳邦豪  
                              法  官  古振暉
                              法  官  湯美玉
正本係照原本作成。
如不服本判決，應於收受送達後20日內向本院提出上訴書狀，其
未表明上訴理由者，應於提出上訴後20日內向本院補提理由書狀
（均須按他造當事人之人數附繕本）上訴時應提出委任律師或具
有律師資格之人之委任狀；委任有律師資格者，另應附具律師資
格證書及釋明委任人與受任人有民事訴訟法第466條之1第1項但
書或第2項（詳附註）所定關係之釋明文書影本。如委任律師提
起上訴者，應一併繳納上訴審裁判費。
中　　華　　民　　國　　109 　年　　11　　月　　3 　　日
　　　　　　　　　　　　　    書記官  陳美宜
附註：
民事訴訟法第466條之1（第1項、第2項）：
對於第二審判決上訴，上訴人應委任律師為訴訟代理人。但上訴
人或其法定代理人具有律師資格者，不在此限。
上訴人之配偶、三親等內之血親、二親等內之姻親，或上訴人為
法人、中央或地方機關時，其所屬專任人員具有律師資格並經法
院認為適當者，亦得為第三審訴訟代理人。